【裁判字號】    92,交簡上,4
【裁判日期】    920731
【裁判案由】    過失傷害
【裁判全文】
臺灣臺東地方法院刑事判決                          九十二年度交簡上字第四號
    上  訴  人  臺灣臺東地方法院檢察署檢察官
    被      告  甲○○
右列上訴人因被告過失傷害案件，不服本院臺東簡易庭於中華民國九十二年一月二十
八日所為九十二年度交簡字第一七號第一審刑事簡易判決（起訴案號：臺灣臺東地方
法院檢察署九十一年度偵字第四一六號），提起上訴，本院管轄之第二審合議庭判決
如左：
    主  文
上訴駁回。
    事  實
一、本案經審理結果，認第一審判決以被告甲○○所為係犯刑法第二百八十四條第二
    項後段之罪，並補充：（一）被告於行經速限為每小時六十公里之省道臺十一線
    一百八十公里八百公尺處即美和加油站前時，本應注意該路口其行向設有閃光黃
    燈，車輛行至該處應減速接近，注意安全，小心通過，竟疏於注意，毫未減速，
    仍以每小時六十公里時速行駛乙節，業據被告於偵查中供述在卷，雖其於警詢中
    供承其車速約四十五至五十公里云云，惟參酌被告於肇事當時其車輪左煞痕長達
    十二點一公尺，且當時路面係舖柏油、乾燥，則依汽車煞車距離、行車速度及道
    路摩擦係數對照表觀之，對照其車速每小時約五十公里，況自其察覺前方有異，
    開始煞車至煞車痕跡出現時尚有一小段時間，是其車速必高於每小時五十公里，
    故堪認被告於偵查中所述方為真實。（二）被告於肇事後，於警員前往現場處理
    時，在其上開犯行未為任何有偵查犯罪職權之公務員知悉前，不逃避接受裁判而
    向警員自首，承認其為肇事人，業據被告供述甚明，核與證人即臺東縣警察局大
    武分局美和派出所警員乙○○於本院調查時證述相符。（三）另告訴人因本件車
    禍事故受有頭部外傷併硬膜下血腫、創傷性顱內出血、呼吸衰竭、右側硬膜下積
    水之傷害，其病況為持續神志不清，對外界刺激幾無反應，需專人長期全天照顧
    ，復原機會渺茫，有馬偕紀念醫院臺東分院九十二年四月十八日以馬院東醫字第
    乙九二一六三二號函一紙在卷足憑，足認被害人所受之傷害，已屬刑法第十條第
    四項第六款之其他於身體有重大不治之傷害外，其餘認事用法均無不當，量刑亦
    認妥適，應予維持，並引用第一審判決書及檢察官聲請簡易判決處刑書記載之事
    實、證據及理由（詳如附件，本件被告姓名為「甲○○」，檢察官起訴書「證據
    並所犯法條」欄第二段誤載為「黃昱宏」，應予更正）。
二、檢察官上訴意旨略以：被告肇事至今，均未出面給付任何慰問金予告訴人，且被
    害人林江緣目前已為植物人狀態，然法院在未通知被害人及家屬到庭表示意見下
    ，逕行改依簡易程序處理，僅判處被告有期徒刑四月，並得易科罰金，其適用簡
    易程序顯有不當，且量刑過輕，亦免輕縱被告等語。按第一審法院依被告在偵查
    中之自白或其他現存之證據，已足認定其犯罪之案件，檢察官依通常程序起訴，
    經法院訊問，被告自白犯罪，認為宜以簡易判決處刑者，得不經通常審判程序，
    逕以簡易判決處刑，刑事訴訟法第四百四十九條第二項定有明文，是原審法院依
    被告於原審自白犯罪，認宜以簡易判決處刑，逕以簡易判決處刑，自無何違誤。
    另關於刑之量定，係實體法上賦予法院得為自由裁量之事項，倘其未逾越法定刑
    之範圍，亦未有濫用其權限，即不得任意指為違法。是本件原審審酌被告之過失
    程度、所生危害及其犯罪後態度等一切情狀後，量處如上述所示之刑，經核其刑
    之量定，並無違法或不當，是上訴人所為上揭指摘，為無理由，應予駁回。
三、據上論斷，應依刑事訴訟法第四百五十五條之一第三項、第三百六十八條、第三
    百七十三條，判決如主文。
本案經檢察官李進榮到庭執行職務
中     華     民     國     九十二     年      七      月     三十一    日
                                  臺灣臺東地方法院刑事庭
                                          審判長法  官  楊力進
                                                法  官  范乃中
                                                法  官  柯姿佐
右正本證明與原本無異。
本判決不得上訴。
                                                書記官  蘇美琴
中     華     民     國     九十二     年      八      月       五      日


司法院資訊處製作；財團法人民間司法改革基金會備份。
